臺灣宜蘭地方法院刑事判決　　　　　　　 96年度訴字第254號
公　訴　人　臺灣宜蘭地方法院檢察署檢察官
被　　　告　甲○○
上列被告因毒品危害防制條例案件，經檢察官提起公訴 (96年度
毒偵字第541號)及移送併辦 (96年度毒偵字第702號、765號)，
被告於準備程序中就被訴及併案事實為有罪陳述，經依法裁定進
行簡式審判程序，本院判決如左：
    主  文
甲○○施用第一級毒品，累犯，處有期徒刑壹年捌月，扣案第一
級毒品海洛因陸包 (合計淨重4.23公克）、壹小包 (毛重0.2公
克) 沒收並銷燬之，扣案注射針筒貳支、塑膠管壹支沒收。
    事  實
一、甲○○曾於民國 (下同)89 年間因施用毒品案件，經送戒治
    處所強制戒治後，於90年3月8日強制戒治完畢出所，並經台
    灣宜蘭地方法院檢察署以90年戒毒偵字第10號處分不起訴確
    定在案，又於90年11月間，因竊盜等案件，經台灣台中地方
    法院判處應執行有期徒刑10月確定，嗣於91年9月9日縮刑期
    滿執行完畢，復於93年間因犯施用第1、2級毒品罪，經台灣
    高等法院判處應執行有期徒刑1年4月確定，再於93年間因竊
    盜罪經台灣高等法院判決有期徒刑1年確定，竟仍不知悔改
    ，基於反覆多次施用第1級毒品海洛因之單一犯意，自96年4
    月間起至96年8月20日止，在宜蘭縣礁溪鄉四城車站之廁所
    內、礁溪鄉路邊等地，以注射針筒施打或摻於香煙吸食之方
    式，平均每3、4天即施用第1級毒品海洛因1次，嗣於96年5
    月13日下午1時50分許，在宜蘭縣員山鄉○○路57號為警查
    獲持有海洛因6包，其中一包置於自己身上，另5包置於同行
    友人乙○○穿著屬甲○○所有之黑色外套口袋中 (6包驗後
    淨重共4.23公克)，並當場扣得甲○○所有供施用毒品海洛
    因用之注射針筒2支、塑膠管1支；又於96年7月21日14時30
    分許，在宜蘭縣礁溪鄉○○路34之1號前為警查獲持有第1級
    毒品海洛因1包 (毛重0.2公克)；嗣於96年7月30日甲○○因
    本案至本院第3法庭開庭時，經本院於庭畢後當場命採尿送
    驗結果，發現其尿液仍呈嗎啡之陽性反應。
二、案經宜蘭縣警察局及礁溪分局報由臺灣宜蘭地方法院檢察署
    檢察官偵查起訴及移送併辦。
    理  由
一、右揭犯罪事實，業據被告甲○○於於本院訊問時坦承不諱，
    核與証人乙○○於警詢中之供述相合，並有扣案第一級毒品
    海洛因6包 (合計淨重4.23公克）、1小包 (毛重0.2公克)及
    被告所有供施用毒品用之注射針筒2支、塑膠管1支在卷可佐
    ，並有宜蘭縣警察局刑警大隊查獲毒品案件嫌疑人尿液檢體
    編號、姓名對照表、慈濟大學濫用藥物檢驗中心檢驗總表
    (2紙)、90年度戒毒偵字第10號不起訴處分書、宜蘭地檢署
    受保護管束人尿液檢體監管紀錄表、本院7月30日採尿送驗
    檢驗結果報告，臺灣檢驗科技股份有限公司濫用藥物尿液檢
    驗報告 (2紙)、本院施用毒品尿液檢體尿監管紀錄表、宜蘭
    縣警察局礁溪分局查獲毒品案件嫌犯人尿液檢體編號、姓名
    對照表、法務部調查局鑑定書等在卷可稽，堪信被告之自白
    與事實相符，被告甲○○曾於89年間因施用毒品案件，經送
    戒治處所強制戒治後，於90年3月8日強制戒治完畢出所，並
    經台灣宜蘭地方法院檢察署以90年戒毒偵字第10號處分不起
    訴確定在案，復於93年間因犯施用第1、2級毒品罪，經台灣
    高等法院判處應執行有期徒刑1年4月確定，有台灣高等法院
    被告前案紀錄表乙份在卷可考，本件事證明確，被告犯行至
    堪認定，應依法論科。
二、核被告甲○○所為，係犯毒品危害防制條例第10條第1項施
    用第一級毒品罪，其持有前開第一級毒品之低度行為為施用
    毒品之高度行為所吸收，不另論罪。被告自96年7月22日起
    至96年8月20日止反覆多次施用第一級毒品之犯行，雖未據
    起訴書及移送併辦意旨書所敘及，惟公訴人於96年8月27日
    本件準備程序中已修正本件起訴範圍如上開事實欄所載，有
    本院96年8月27日準備程序筆錄1紙在卷可按，且被告反覆多
    次施用第1級毒品海洛因之行為，顯係基於單一犯意為之，
    應論以包括的一罪，本院自應併予審究。至於被告於96年7
    月30採集之尿液經送驗結果另呈甲基安非他命類之陽性反應
    ，涉有施用第二級毒品安非他命罪嫌部分，既據被告甲○○
    否認有施用第2級毒品安非他命在案，且未據公訴人併予起
    訴，本院自不能併予審理，應由檢察官依法另行偵查處理，
    附此敘明。另被告於90年11月間，因竊盜等案件，經台灣台
    中地方法院判處應執行有期徒刑10月確定，嗣於91年9月9日
    縮刑期滿執行完畢，亦有台灣高等法院被告前案紀錄表乙份
    在卷可查，被告受有期徒刑以上刑之執行完畢後，5年以內
    故意再犯有期徒刑以上之本罪，為累犯，應依法加重其刑2
    分之1。爰審酌被告前有多次不良素行，就非法施用毒品部
    分，亦有法院多次判刑執行之紀錄，均未見被告有悛悔之意
    ；施用毒品雖首在侵害自己身體之健康，然施用者為尋求金
    錢購買毒品供用或施用毒品後之精神狀態，常見有其他財產
    犯罪行為或侵害他人生命、身體、健康犯罪類型發生，足見
    施用毒品之受害對象顯然不止於施用者自身之身體健康而已
    ，實已對他人或社會大眾產生甚大危害，此所以立法者仍認
    施用毒品者除施予治療外，特定情形下仍應施以刑罰制裁之
    理由，另審酌被告於準備程序中向本院聲稱其已不再施用毒
    品後，經本院當場命採尿送驗結果，仍發現被告尿液呈安非
    他命及嗎啡之陽性反應，更見被告欺瞞不實、未見悛悔之情
    ，及被告於96年5月13日為警查獲時一次持有6包第一級毒品
    海洛因之犯罪情節等一切情狀，量處如主文所示之刑。
三、扣案第一級毒品海洛因6包 (合計淨重4.23公克）及1小包(
    毛重0.2公克)均應依毒品危害防制條例第18條第1項前段規
    定沒收並銷燬之。至於扣案注射針筒2支、塑膠管1支，業據
    被告供明為其所有，且為供施用毒品所用，應依刑法第38條
    第1項第2款諭知沒收。又該注射針筒及塑膠管均係工廠大量
    製造用以一般醫療注射及吸管用，尚非製造以專供施用毒品
    之器具可比，爰不依毒品危害防制條例第18條第1項諭知沒
    收銷燬，附此敘明。
據上論斷，應依刑事訴訟法第273條之1第1項、第299條第1項前
段，毒品危害防制條例第10條第1項、第18條第1項前段，刑法第
11條、第47條第1項、第38條第1項第2款，判決如主文。
本案經檢察官吳志成到庭執行職務
中　　華　　民　　國　　96　　年　　9 　　月　　11　　日
                  刑事第一庭  法  官  黃瑞華
以上正本證明與原本無異。
如不服本判決應於收受本判決後10日內向本院提出上訴書狀，並
應敘述具體理由。若未敘述理由者，應於上訴期間屆滿後20日內
向本院補提理由書狀(均須按他造當事人之人數附繕本)。
                              書記官  李茂榮
中　　華　　民　　國　　96　　年　　9 　　月　　12　　日
附錄本件論罪科刑法條全文：
毒品危害防制條例第10條
施用第一級毒品者，處6月以上5年以下有期徒刑。
